! Divvun & Giellatekno - open source grammars for Sámi and other languages
! Copyright © 2000-2010 The University of Tromsø & the Norwegian Sámi Parliament
! http://giellatekno.uit.no & http://divvun.no
!
! This program is free software; you can redistribute and/or modify
! this file under the terms of the GNU General Public License as published by
! the Free Software Foundation, either version 3 of the License, or
! (at your option) any later version. The GNU General Public License
! is found at http://www.gnu.org/licenses/gpl.html. It is
! also available in the file $GTHOME/LICENSE.txt.
!
! Other licensing options are available upon request, please contact
! giellatekno@hum.uit.no or divvun@samediggi.no

LEXICON VerbRoot

! Sg3 monosyllabic
! ================

! â-stems
! -------

! Normal consonant gradation
! - - - - - - - - - - - - -

! short vowel in Inf
viǯǯâd:viǯǯ VIQQAD "to fetch / noutaa";
kõččâd:kõčč VIQQAD "to fall / pudota" ;
suddâd:sudd VIQQAD "to melt / sulaa" ;
counnâd:counn VIQQAD "to wake (vt) / herättää" ;
kaggâd:kagg VIQQAD "to lift / nostaa" ;
piõg'gâd:piõg'g VIQQAD "to blow (of the wind) / tuulla" ;
riõk'kâd:riõk'k VIQQAD " / piestä" ;
kuõskkâd:kuõskk VIQQAD "to touch / koskea" ;
tuõsttâd:tuõstt VIQQAD " / uskaltaa" ;
kuåsttâd:kuåstt VIQQAD "to reach / päästä (perille)" ;

siâlggâd:siâlgg VIQQAD " / " ;

! Long vowel in Inf
viikkâd:viikk VIQQAD "to take away / viedä" ;
sõõkkâd:sõõkk VIQQAD "to sigh / huohottaa" ;
suukkâd:suukk VIQQAD "to row / soutaa" ;
koossâd:kooss VIQQAD "to cough / yskiä" ;
maaššâd:maašš VIQQAD "to get along, to feel good / viihtyä" ;
njuõccâd:njuõcc VIQQAD "to soften (vi) / pehmetä" ;
kuåccâd:kuåcc VIQQAD "to keep course (in a boat) / pitää perää" ;
čiõkkâd:čiõkk VIQQAD "/ haudata" ;
liâššâd:liâšš VIQQAD "to be lying down / maata" ;
piâssâd:piâss VIQQAD " / päästä" ;
njiimmâd:njiimm VIQQAD " / imeä" ;
põõllâd:põõll VIQQAD " / pelätä" ;
lõõmmâd:lõõmm VIQQAD " / piiloutua" ;
kuullâd:kuull VIQQAD "/ kuulla" ;
joorrâd:joorr VIQQAD " / pyöriä" ;
siõrrâd:siõrr VIQQAD " / leikkiä" ;
ǩiâvvâd:ǩiâvv VIQQAD " / käydä" ;
cuõllâd:cuõll VIQQAD " / lintata" ;
nuõllâd:nuõll VIQQAD " / kehiä auki" ;
muårrâd:muårr VIQQAD " / rikkoa" ;
mõõnnâd:mõõnn VIQQAD "to go / mennä" ;
juukkâd:juukk VIQQAD "to drink/ juoda" ;
piijjâd:piijj VIQQAD "to put / panna" ; ! this verb has a unique +ImpSg2 form _pii_
poorrâd:poorr VIQQAD "/ syödä" ;
čaakkâd:čaakk VIQQAD "/ mahtua" ;
puõccâd:puõcc VIQQAD "/ potea" ;
piassâd:piass VIQQAD "/" ;
kuaccâd:kuacc VIQQAD "/" ;
!! new Russian loans
võõidâd:võõid VIQQAD " / mennä ulos" ; ! Different type vââid
sluužâd:sluuž VIQQAD " / palvella" ; ! Different type sloož
čiistâd:čiist VIQQAD " / siivota" ; ! Different type čeest
laaddâd:laadd VIQQAD " / korjata" ; ! Different type läädd lää´dde laa´dde
suudâd:suud VIQQAD " / tuomita" ; ! Different type sooud soou´de


!2012-06-01 taking a new look att POORRÂD verbs
! There should be no reason to separate these from other verbs in
! -âd
! I â-stem POORRÂD
! -----------------
! mõõnnâd:mõõ´nn	POORRÂD "/" ;
! juukkâd:juu´kk	POORRÂD "/" ;
! piijjâd:pii´jj	POORRÂD "/" ;
! poorrâd:poo´rr	POORRÂD "/" ;
! čaakkâd:čaa´kk	POORRÂD "/" ;
! čiõkkâd:čiõ´kk	POORRÂD "to bury / haudata" ;
! puõccâd:puõ´cc	POORRÂD	;
! piassâd:pia´ss	POORRÂD "/" ;
! kuaccâd:kua´cc	POORRÂD "/" ;
! kuullâd:kuu´ll	POORRÂD "/" ;

! I a-stem TEEVVAD
! TP: I am assuming teevvad is written -ad and not -at
! -----------------
repččad:repčč TEEVVAD "/ roikkua" ;
lâsmmad:lâsmm TEEVVAD "/ järistä" ;
njorggad:njorgg TEEVVAD "to whistle / viheltää" ;
påhssad:påhss TEEVVAD "/ voidella" ;
seâl'lad:seâl'l TEEVVAD "/ kolistella" ;
meälttad:meältt TEEVVAD "/ houria" ;
kuâs'sad:kuâs's TEEVVAD "/ kylästellä" ;
kuärŋŋad:kuärŋŋ TEEVVAD "/ kiivetä" ;
neessad:neess TEEVVAD "/ niistää" ;
rââššad:rââšš TEEVVAD "/ heiketä" ;
roossad:rooss TEEVVAD "/ pärskiä" ;
pååssad:pååss TEEVVAD "/ puhaltaa" ;
pääččad:pääčč TEEVVAD "/ ampua" ;
reäkkad:reäkk TEEVVAD "to cry / itkeä" ;
vuâččad:vuâčč TEEVVAD "/ erittyä" ;
cuäkkad:cuäkk TEEVVAD "/ madaltaa" ;
teevvad:teevv TEEVVAD "to mend / korjata" ;
vââđđad:vââđđ TEEVVAD "/ huitoa" ;
låånnad:låånn TEEVVAD "/ lunastaa" ;
väällad:vääll TEEVVAD "/ kaataa" ;
veârrad:veârr TEEVVAD "to trust / luottaa" ;
čuâvvad:čuâvv TEEVVAD "/ seurata" ;
kuärrad:kuärr TEEVVAD "/ ommella" ;
njeiddad:njeidd TEEVVAD "/ ottaa alas" ;
meiddad:meidd TEEVVAD "/ pehmittää" ;
leivvad:leivv TEEVVAD "/ limottua" ;
teivvad:teivv TEEVVAD "/ osua" ;
åskkad:åskk TEEVVAD "" ;
särnnad:särnn TEEVVAD "/" ;


! I e-stem TIETTED
! -----------------

ce´pcced:cepcc TIETTED "/ nipistää" ;
kâ´lmmed:kâlmm TIETTED "/ jäätyä" ;
ju´rdded:jurdd TIETTED "to be under the impression, to think / luulla" ;
kå´dded:kådd TIETTED "to kill / tappaa" ;
lä´pped:läpp TIETTED "to loose / hukata" ;
sie´ltted:siõltt TIETTED "/ laimentaa" ;
neä´sǩǩed:neäskk TIETTED "/ näskätä" ;
vue´lǧǧed:vuõlgg TIETTED "to set off / lähteä" ; !hypothetical form
suä´rdded:suärdd TIETTED "/ kaataa alle" ;
u´vdded:uvdd TIETTED "/ antaa" ;
pu´htted:puhtt TIETTED "/ tuoda" ;
kââ´ǩǩed:kââkk TIETTED "/ kalvaa" ;
kåå´cced:kååcc TIETTED "/ valvoa" ;
pää´cced:pääcc TIETTED "/ jäädä" ;
pie´ǩǩed:piekk TIETTED "/ kontata" ;
čue´cced:čuõcc TIETTED "/ olla kipeä" ;

ââ´nned:âânn TIETTED "/ käyttää" ;
ee´tted:eett TIETTED "to appear / ilmestyä" ;
tie´tted:tiõtt TIETTED "to know / tietää" ; !hypothetical form
sie´vved:sievv	TIETTED "to wave (vi) / vilkuttaa" ;
vue´đđed:vuäđđ	TIETTED "to sleep / nukkua" ; !hypothetical form

! I -âd +Imp+Sg2 SILTTEED
! -----------------
siltteed:siltt SILTTEED "to know how / osata" ;
poppeed:popp SILTTEED "to grab ahold of / tarttua" ;
olleed:oll SILTTEED "to give a bark / haukahtaa" ;
paakkeed:paakk SILTTEED "to warm up (vt) / lämmittää" ;
raaveed:raav SILTTEED "to strengthen / vahvistaa" ;
nõmmeed:nõmm SILTTEED " / virkkoa" ;
niõǥǥeed:niõǥǥ SILTTEED "to dream / nähdä unta" ;
soojeed:sooj SILTTEED " / notkua" ;


! I -ad +Imp+Sg2 SOLLEED
! -----------------
solleed:soll SOLLEED "to set off rowing / lähteä soutamaan" ;
kârreed:kârr SOLLEED "to swear / kirota" ;
tâârǥeed:tâârǥ SOLLEED "to become stiff / jäykistyä" ;


! I -ed +Imp+Sg2 TEEMEED
! -----------------
ää´veed:ää´v TEEMEED "to open / avata" ;
pââ´jeed:pââ´j TEEMEED "to lift, to raise / kohottaa" ;
tee´meed:tee´m TEEMEED "to soften (vt) / pehmentää" ;
va´lljeed:va´llj TEEMEED "to choose, to select / valita" ;
pue´reed:pue´r TEEMEED "to improve (vt) / parantaa" ;
